【裁判字號】    97,易,1617
【裁判日期】    971016
【裁判案由】    竊盜
【裁判全文】
臺灣彰化地方法院刑事判決              97年度易字第1617號
公  訴  人  臺灣彰化地方法院檢察署檢察官
被      告  甲○○
選任辯護人  陳世煌律師
            黃俊昇律師
上列被告因竊盜案件，經檢察官提起公訴（97年度偵字第6671號
），本院判決如下：
    主  文
甲○○竊盜，處有期徒刑貳月，如易科罰金，以新臺幣壹仟元折
算壹日。
    犯罪事實
一、甲○○意圖為自己不法之所有，基於竊盜之犯意，於民國97
    年6 月27日下午1 時30分許，僱請其不知情之兄陳永春（另
    為不起訴處分），前往位於彰化縣伸港鄉彰濱管制站旁（慶
    安水道北邊），以車牌號碼SM-436號大貨車（車輛所有人為
    陳永春經營之財成起重工程行）起重吊運之方式，竊取乙○
    ○所有之船筏1 台（價值約新臺幣【下同】3 萬元），得手
    後即載往放置於慶安水道塭仔漁港旁。嗣經乙○○報警後，
    始循線查獲上情。
二、案經彰化縣警察局和美分局報請臺灣彰化地方法院檢察署檢
    察官偵查起訴。
    理  由
一、本案被告所犯係屬刑事訴訟法第376 條第2 款所列之刑法第
    320 條第1 項普通竊盜罪，本院爰依同法第284 條之1 之規
    定行獨任審判。次按被告以外之人於審判外之陳述，雖不符
    刑事訴訟法第159 條之1 至第159 條之4 之規定，而經當事
    人於審判程序同意作為證據，法院審酌該言詞陳述或書面陳
    述作成時之情況，認為適當者，亦得為證據。當事人、代理
    人或辯護人於法院調查證據時，知有第159 條第1 項不得為
    證據之情形，而未於言詞辯論終結前聲明異議者，視為有前
    項之同意，刑事訴訟法第159 條之5 定有明文。立法意旨在
    於傳聞證據未經當事人之反對詰問予以核實，原則上先予排
    除。惟若當事人已放棄反對詰問權，於審判程序中表明同意
    該等傳聞證據可作為證據；或於言詞辯論終結前未聲明異議
    ，基於尊重當事人對傳聞證據之處分權，及證據資料愈豐富
    ，愈有助於真實發見之理念，且強化言詞辯論主義，使訴訟
    程序得以順暢進行，上開傳聞證據亦均具有證據能力。查本
    案全部卷證，公訴人、被告等均不爭執其證據能力，本院復
    衡以該等供述證據作成時之情況，應為適當，是可認後述所
    引用證據之證據能力均無疑義，合先敘明。
二、上揭犯罪事實，業據被告甲○○於本院審理時坦承不諱，核
    與證人即被害人乙○○及證人陳永春於警、偵訊中證述之情
    節相符，復經證人即查獲員警林德明於偵查中到庭證述明確
    ，及現場照片6 張、贓物認領保管單1 紙在卷可稽，足認被
    告甲○○前開不利於己之自白與事實相符，堪可採為論罪科
    刑之依據。又被告於本院審理時供稱：欲將竊得之船筏供己
    漁業使用等語（見本院97年10月2 日審判筆錄），足見其確
    有為自己不法所有之意圖甚明。
三、核被告甲○○所為，係犯刑法第320 條第1 項之普通竊盜罪
    。爰審酌被告正值壯年，竟均不思循正當途徑獲取財物，反
    因一時貪念，任意竊取他人財物，影響他人財產權，惡行非
    輕，惟念被告於本院審理時終能坦承全部犯行，已見悔意，
    又衡量其智識程度、生活狀況、行竊手段及竊得物品價值等
    一切情狀，量處如主文所示之刑及諭知易科罰金之折算標準
    。至辯護人雖為被告辯護稱被告竊取船筏之目的並非為變賣
    牟利，而係為繳交其子之高中註冊學費，惟因被害人之和解
    金額高達10萬元，實非被告所能負擔，是以未能達成和解，
    而被告經此偵、審程序，信無再犯之虞，請求緩刑之宣告等
    語。惟查，被告前無不良前科紀錄，有臺灣高等法院被告前
    案紀錄表1 份在卷可參，素行尚可，又雖與被害人洽商和解
    ，惟尚未賠償被害人損失等節，是本院綜核各情，因認本件
    尚不宜逕為緩刑之宣告，附此敘明。
據上論斷，應依刑事訴訟法第299 條第1 項前段，刑法第320 條
第1 項、第41條第1 項前段，刑法施行法第1 條之1 第1 項、第
2 項前段，判決如主文。
本案經檢察官陳信郎到庭執行職務。
中    華    民    國    97    年    10    月    16    日
                  刑事第七庭    法      官  胡宜如
以上正本證明與原本無異。
如不服本判決，應於送達後10日內向本院提出上訴狀，上訴書狀
應敘述具體理由（須附繕本）。
告訴人或被害人對於判決如有不服具備理由請求檢察官上訴者，
其上訴期間之計算係以檢察官收受判決正本之日期為準。
中    華    民    國    97    年    10    月    16    日
                                書  記  官  蕭秀吉
附錄本案論罪科刑法條：
中華民國刑法第320條
意圖為自己或第三人不法之所有，而竊取他人之動產者，為竊盜
罪，處 5 年以下有期徒刑、拘役或 5 百元以下罰金。
意圖為自己或第三人不法之利益，而竊佔他人之不動產者，依前
項之規定處斷。
前二項之未遂犯罰之。


司法院資訊處製作；財團法人民間司法改革基金會備份。
